Inventaris van het archief van A.W. Sijthoff's Uitgeversmaatschappij N.V.
Universiteitsbibliotheek, Universiteit Leiden
- Bijlagen
  - Recensiemappen, 1962-1975 (SYT D 55), Bijlage 1.; Het vermelde jaar van publicatie geeft de oudste druk aan waarover in de betreffende omslag materiaal is verzameld. Geregeld bevat de omslag ook gegevens over latere drukken (t.e.m. 1975).
    C.J. Schuurman, Stem uit de diepte. De mens en zijn bestemming in de symbolische taal der mythe 1970.
    P. Seale & M. McConville, De nieuwe Franse revolutie. Documentaire over de gebeurtenissen in en om Parijs in de maanden mei en juni 1968 1968.
    Sijthoff’s adresboek voor den Nederlandschen boekhandel […] [titel varieert] 1960, 1961, 1962, 1965, 1967-1968.
    M. Sinclair, Het absolute einde 1971.
    J. Slánská, De waarheid over mijn man 1969.
    E.J. Slijper, Reuzen en dwergen in het dierenrijk 1964.
    W. Slob, Man en paard. Een boek over rijkunst en ruitersport 1970.
    L. Soeterbeek, Profiel van de reclameman 1971.
    G. & R. Soldaat, Vijfhonderd dorstlessen. De lekkerste longdrinks uit de hele wereld 1973.
    A. Stassinopoulos, De vrouw als vrouw 1974.
    H. Stengel & K. Schrader, Kijk eens … wat een kliederklaas 1972.
    H. Tarr, De hemel sta ons bij! 1969.
    A.J.P. Taylor, Op tijd voor het front. Het begin van de Eerste Wereldoorlog 1971 (zie ook: Deze eeuw-serie (algemeen)).
    S. Troy, Een verre neef 1965.
    E. Valens, Het paard van Troje 1966.
    J.M. de Vasconcelos, Wacht maar tot ik groot ben 1971.
    H.A. Verhagen, Maar … niemand zag mijn tranen. Bladzijden uit mijn dagboek 1966.
    H.A. Verhagen, En toch … scheen de zon 1968.
    M.A.J. Verwer, Het grote hondenboek 1968 & 1972.
    Volmaakte grond-beginzelen der keuken-kunde 1967.
    De volmaakte Hollandsche keuken-meid 1973 (zie ook: facsimile-uitgaven).
    A. De Vos, Uit een volslagen duisternis. Gedichten 1967.
    Waaldrecht [naar de gelijknamige VARA televisie- en radioserie] 1973.
    J.P.R.T. van Waarsenburg, Met innige deelneming. Gedichten 1968.
    J.P.R.T. van Waarsenburg, Niet dat powezie nu zo belangrijk is 1969.
    H.A. Wage, Dagend dichterschap. Een onderzoek naar de ontwikkeling van de dichter P.N. van Eyck tot en met de Italiaanse periode (2dln.) 1967.
    J. Wain, Eindpunt Paddington 1968.
    D. Walda, Dierenvrienden onder mekaar. Verhalen 1969.
    D. Walda, Klein frontnieuws 1967.
    J. Weidman, Bij geruchte 1966.
    E. Werkman, Ik néém het niet! Hoogtepunten uit het verzet 1940/1945 1965.
    (zie ook: J. Beishuizen & Leer mij ze kennen …).
    M. Westmacott, Gebroken verhouding 1973.
    M. Westmacott, In naam der liefde 1974.
    M. Westmacott, Onvoltooid portret 1972 (zie ook: A. Christie).
    L. Wiegman, De eerste dag 1971.
    D. Wiersma, Man en vrouw: maatschappelijk en onmaatschappelijk. Psychologie van de sexen 1968.
    D. Wiersma, Moord en sensatie in de negentiende eeuw 1969.
    C. Wijtemans, Aallemaal. De gekke opvolgers van de gekke reigers 1973.
    C. Wijtemans, De reigers van de vrienden van Cor Wijtemans 1972.
    C. Wijtemans, De verslaafde en meer dan 100 andere waanzinnige reigers 1971.
    C. Wilkeshuis, Meester, welbedankt! De school van 1900 tot nu 1968.
    M. de Winter, De transparante zee. Gedichten 1967.
    S. Witgeest, Het nieuw toneel der konsten, bestaande uyt sesderley stukken 1967 (zie ook: facsimile-uitgaven).
    M. Woodhouse, De boomkikker 1966.
    M. Woodhouse, Operatie Rock baby 1969.
    B. Wynne, De storm stak op. Strijd op leven en dood van Teehu, de man die weigerde te sterven 1966 [Scheltens en Giltay, Amsterdam].
    J. Zandee, De schatten van Egypte. 30 Eeuwen beschaving langs de Nijl 1967.
    Z.A.B. Zeman, Schaduwen over de Habsburgers. De ineenstorting van de dubbelmonarchie 1971 (zie ook: Deze eeuw-serie (algemeen)).
    Zeno, Losprijs voor een sjeik 1971.
    Zeno, De verrekte moeite van het doodgaan. De heksenketel van Arnhem 1944 1967.
    Zeno, Vuil spel 1969.
    C.H.W. van Zijl, De mens gewogen. Zin en achtergronden van psychologische tests 1966.
    diversen.
  - Recensiemappen, 1976-1982 (SYT D 56), Bijlage 2.; Het vermelde jaar van publicatie geeft de oudste druk aan waarover in de betreffende omslag materiaal is verzameld. Geregeld bevat de omslag ook gegevens over latere drukken (t.e.m. 1982).
    M. van Amerongen, De ongelooflijke geschiedenis van het krijgsgevangenenkamp ‘Prins Bernhard’ 1979.
    M. van Amerongen, Persmuskieten 1981.
    I. Anak Agung Gde Agung, “Renville”als keerpunt in de Nederlands-Indonesische onderhandelingen 1980.
    H. Arlman & G. Mulder, Van de prins geen kwaad. Prins Hendrik & andere dossiers van Oranje 1982.
    G.P. Bakker, Het hellende vlak. Radio-omroep in nazi-greep 1981.
    J.T.M. Bank & S. Temming (red.), Van brede visie tot smalle marge. Acht prominente socialisten over de SDAP en de PvdA 1981.
    R. Barker, Niet hier, maar op een andere plaats. De gijzelingen van Wijster, Amsterdam, De Punt en Bovensmilde 1981.
    P. Barr, Vreemde duivels. De westerling in China en Japan sinds de zestiende eeuw 1977.
    C. Bartholomew, Weg uit het duister 1978.
    J. Bastiaans, D. Mulder, W.K. van Dijk & H.M. van der Ploeg, Mensen bij gijzelingen 1981.
    J.Th.J. van den Berg, Aan de gelovigen overgeleverd. Opstellen over democratie, regering en parlement 1982.
    J. Beishuizen & E. Werkman, De magere jaren. Nederland in de crisistijd 1929-1939 1980.
    P. de Bie, T. van Dijk & B. Molenaar, Bouke. 18-2-1951 – 4-8-1979. Leven en dood met heroïne 1981.
    J.C. Bijkerk, De laatste landvoogd. Van Mook en het einde van de Nederlandse invloed in Indië 1982.
    D. Bosscher, Om de erfenis van Colijn. De ARP op de grens van twee werelden 1939-1952 1980.
    C.R. Boxer, De Nederlanders in Brazilië 1624-1654 1977.
    H. Brugmans, Europese momentopnamen. Keerpunten in de geschiedenis 1979.
    H. Brugmans, Levend in Europa. Ontmoetingen en herinneringen 1980.
    Sijthoff’s buiten-gids-serie 1980-…
    P. Buurman, Wayang golek. De fascinerend wereld van het klassieke West-Javaanse poppenspel 1980.
    J. le Carré, Spion van nobel bloed 1978.
    A. Christie, (niet geordend) 1978-1979.
    S. Crayson, Stekken van planten 1978.
    M. van der Donk & T. van Gerwen, De wonderwereld van de insekten 1981.
    P. van Engen, De onweerstaanbare opkomst van Jan Terlouw 1982.
    H.S. Haasse, Ogenblikken in Valois 1982.
    J.P. Hage & D. Hage-de Stigter, Bodembedekkers? Keus genoeg! 1978.
    J.H. Helfferich-Koch, Een dal in Ambarawa 1981.
    A. Helman, Avonturen aan de wilde kust. De geschiedenis van Suriname met zijn buurlanden 1982.
    W. Hijmans, L. Kuiper & A.A.E. Vels Heijn, Rembrandts Nachtwacht. Het vendel van Frans Banning Cocq, de geschiedenis van een schilderij 1976.
    D. Hillenius, Wat is natuur nog? 24 Schoolplaten van M.A. Koekkoek in kleur gereproduceerd 1978.
    J.S. Hoek, Herstel en vernieuwing. De Nederlandse politiek in de jaren 1945-1955 1979.
    H.J.A. Hofland, R. Hoeben & S. Raviez, De stadsoorlog. Amsterdam ’80 1981.
    H. Holthausen, Lekker koken zonder vlees. Vegetarische recepten 1978.
    H. Holthausen, Lekker koken zonder zout. Recepten voor een natrium-arm dieet 1980.
    H. Holthausen, Recepten uit de Elzasser keuken van vader Henri 1980.
    H. Holthausen, Spreekuur in de keuken 1979.
    P.D. James, Geen prijs te hoog 1977.
    P.D. James, Geen werk voor een vrouw 1978.
    P.D. James, Kat in het nauw 1977.
    P.D. James, Tehuis met vele vrienden 1978.
    P.D. James, Tot de dood erop volgt 1977.
    J. Jansen van Galen & H. Vuijsje, Drees. Wethouder van Nederland 1980.
    B.C. Jelles, Ik kan handwerken 1977.
    C. Jetses, Zal ik je eens wat vertellen… Een boek vol nieuwe kijk- en leesverhalen bij illustraties van Cornelis Jetses 1981 (zie ook: J. Ligthart & H. Scheepstra en J. Worp).
    T. de Joode, Folklore in het dagelijks leven 1977.
    K.A. Kalkwiek & A.I.J.M. Schellart (red.), Atlas van de Nederlandse kastelen 1980.
    M. de Keizer, De gijzelaars van Sint Michielgestel. Een elite-beraad in oorlogstijd 1979.
    W. Kielar, Anus mundi. Gevangene nummer 290 overleefde vijf jaar Auschwitz 1980.
    D. Killingray, De europeanenplaag. De westerling in Afrika sinds de vijftiende eeuw 1977.
    R. Kohnstamm (red.), Ouders van nu vraagbaak 6 delen 1982.
    J. Landwehr, De Nederlander uit en thuis. Spiegel van het dagelijkse leven uit bijzondere zeventiende-eeuwse boeken 1981.
    W. Laquer, Het gruwelijke geheim. De waarheid over Hitlers ‘Endlösung’ verdrongen 1981.
    H.L. Leffelaar, De Japansche regeering betaalt aan toonder. Een oorlog die niet verdween 1980.
    J. Ligthart & H. Scheepstra, Buurtkinderen 1975.
    J. Ligthart & H. Scheepstra, Dicht bij huis 1978.
    J. Ligthart & H. Scheepstra, Ot en Sien. Voor de scholen in Nederlandsch Oost-Indië 1978.
    J. Ligthart & H. Scheepstra, Pim en Mien 1978.
    J. Ligthart & H. Scheepstra, De wereld in! 1979.
    T. Lodewijk, Het boek van de tulp 1978.
    M. Lubis, Kampdagboek 1979.
    M. Lubis, Het land onder de regenboog. De geschiedenis van Indonesië 1979.
    M. Lubis, Een tijger valt aan. Roman uit het Indonesische oerwoud 1982.
    M. McLear, Vietnam. 10.000 Dagen oorlog 1982.
    P.J. Meertens, In het voetspoor van Henriëtte Roland Holst. Radicalen en religieuze socialisten in Nederland 1982.
    M. Meynen, De cirkel. Brief aan mijn verslaafde zoon 1979.
    Y. van der Molen, Zelf babykleertjes maken. Vierentwintig ontwerpen en knippatronen, met aanwijzingen voor het zelf verven en beschilderen van de stof, appliqueren en matelasseren 1978.
    R. Nieuwenhuys & F. Jaquet, Java’s onuitputtelijke natuur. Reisverhalen, tekeningen en fotografieën van Franz Wilhelm Junghuhn 1980.
    A.P.J. van Osta, De Europese monarchie in de negentiende eeuw. Het Britse en Duitse model 1982.
    [Het Palme-rapport] Bondgenoten in veiligheid. Een programma voor ontwapening. H et rapport van de Onafhankelijke commissie voor ontwapenings- en veiligheidsvraagstukken 1982.
    D. Pitts, Verloren Hercules 1978.
    M. van der Plas, Zo’n beetje wat ik voel… Een flonkerende verzameling parodieën, satires, chansons, portretten, gedichten, dagboekbladzijden en bespiegelingen 1979.
    F. Polak, Vermetelste uitdaging. Leeft de nieuwe hemel in harmonie met God? 1979.
    H. Salleveldt, Bollen, fillers, ouwe stompen. Een woordenboek van de Nederlandse soldatenfolklore 1973 [Tango].
    H. Salleveldt, Het woordenboek van Jan Soldaat in Indonesië 1980.
    D. Schaap, Halen en brengen. Visserij door de eeuwen heen 1978.
    S.H. Snyder, Van neurosen tot psychosen 1977.
    A.M. Soeterbroek, Weet wat je slikt 1982.
    C. Stellweg, Twee vrouwen over katten 1981.
    M. Sullivan, Ontmoetingen van oosterse en westerse kunst van de zestiende eeuw 1979.
    C.A. Tamse (red.), Koningin Wilhelmina 1981.
    C.A. Tamse (red.), Nassau en Oranje in de Nederlandse geschiedenis 1979.
    P. Tompkins & Chr. Bird, Het verborgen leven van een plant, Verbijsterende ontdekkingen over de relatie tussen mens en dier 1976.
    Wie, wat, waar. Sijthoff’s almanak 1982/1983 1982.
    E. Wingen (inl.), Kees Verwey. Tekenaar 1978.
    W.J. Wolff & J.C. Post, Oosterschelde. Het leven in en om het water 1979.
    J. Worp, De zingende kinderwereld. Kinderliedjes voor een of twee stemmen met pianobegeleiding 1979.
    S. van der Zee (red.), Europa’s laatste kans 1979.
    S. van der Zee, De gouden hoek van Buchenwald. Gesprekken met oud-gevangenen 1982.
    S. van der Zee, Noem het heimwee 1979.
    S. van der Zee, Voor Führer, volk en vaderland. De SS in Nederland 1979.
    J. Zeldenrust, Dr. J. Zeldenrust. Patholoog-anatoom 1978.
  - Personalia Sijthoff (LTK 2263), Bijlage 3.
    Persoonlijke stukken van A.W. Sijthoff (1829-1913) en familie. In 2002 en 2003 geschonken door de familie.
    - Album amicorum Taschner., LTK 2263: 1.; Album amicorum aangelegd door C. Taschner, 1820-1831. Verband met Sijthoff nog onduidelijk.; 1 deel, geschreven. - Losse bladen in kartonnen omslag.
    - Gelegenheidsgedichten A. Sijthoff, LTK 2263: 2.; Gelegenheidsgedichten geschreven door A. Sijthoff, vader van A.W. Sijthoff, 1816-1839. Met afschrift (door A.W. Sijthoff?).; 2 delen, geschreven. - Halfleren band; cahier.
    - Kasboek A. Sijthoff, LTK 2263: 3.; A. Sijthoff: "Uitgaaf Boek", 1827-1828. Inliggend: 3 losse overzichten 1823-1826, april 1827, mei 1827.; 1 deel, geschreven. - Kartonnen band bekleed met geel kievitspapier.
    - Huwelijksalbum A.W. Sijthoff, LTK 2263: 4.; Album aangelegd ter gelegenheid van het huwelijk van A.W. Sijthoff, d.d. 16.10.1884.; 1 deel, geschreven. - Enige bladzijden beschreven. Kunstleren band, in cassette.
    - Brieven van Frentzen aan Sijthoff, LTK 2263: 5.; Brieven (40) van C.G. Frentzen aan A.W. Sijthoff, gedateerd Leiden 3 jan. - 21 juli 1913. Data van afzending: 3, 10, 17, 24, 27, 31 januari; 7, 14, 21, 24, 28 februari; 7, 14, 20, 23 maart; 4, 9, 11, 12, 18, 19, 25 april; 2, 6, 13, 16, 19, 23, 30 mei; 6, 13, 20, 21, 27, 28, 30 juni; 4, 11, 18, 21 juli.; 1 omslag, geschreven.
    - Postkartenalbum, LTK 2263: 6.; "Postkartenalbum", aangelegd door A.W. Sijthoff in de jaren 1911-1913 (met ansichtkaarten ontvangen sinds 1899) en nadien vervolgd door diens achterkleinzoon Herman Frentzen.; 1 deel, geschreven. - Leren band.
    - Notariële en financiële stukken Sijthoff, LTK 2263: 7.; 8 omslagen, geschreven.
      7.1. Betreffende de nalatenschap van C. van Ameijden (schoonvader van A.W. Sijthoff, overleden d.d. 25.12.1857): 4 akten van boedelscheiding van wijlen C. van Ameijden (1858), 9 uittreksels uit hypotheekregisters (1841-1858), rekening courant tussen mevr. de Wed. van Ameijden P.M. Stoffels en Notarissen Dalen, Lambert & Van Dalen, Roterdam (1862).
      7.2. Betreffende de nalatenschap van P.M. Stoffels (schoonmoeder van A.W. Sijthoff, overleden 28.9.1861): 1 testament, 1 akte.
      7.3. Betreffende de nalatenschap van A.M. van Hemert (schoonmoeder van F.G.F. Frentzen, overleden 18.1.1856) en de nalatenschap van G.C. Bertrand (moeder van A.W. Sijthoff, overleden 5.12.1883).
      7.4. Betreffende het proces van A.W. Sijthoff contra H.W. Ligtenburg inzake een stuk grond bij de Raampoort te Rotterdam, voorheen behorend tot de boedel van C. van Ameijden en P.M. Stoffels (1861-ca. 1870).
      7.5. Betreffende boedels van P.M. Stoffels en C. van Ameijden. Hierbij: ex. Staatscourant 1877 met bericht inzake boedel van Elisabeth Maria Sijthoff (overleden 3.3.1877).
      7.6. Betreffende diverse zaken: openbare veiling van een pand Oude Vest te Leiden, en aankoop door Albertus Sijthoff (1837); C. van Ameijden (testament van D. Blom, 1846; schuldverklaring van F. van Dongen, 1849); overname door A.W. Sijthoff van 13 kisten boeken van F.H. Kroon te Batavia (1872); boedelbeschrijving van J.P. van Ameijden (eerste echtgenote van A.W. Sijthoff, overleden 23.12.1881), met inliggend akte tussen A.W. Sijthoff en C.G. Frentzen inzake vervanging van Sijthoff door Frentzen, 23.7.1885, alsmede akte inzake boedelverdeling van A.W. Sijthoff en diens kinderen bij zijn voorgenomen (tweede) huwelijk met W. Hüth, 14.11.1883.
      7.7. Jaarstaten bezittingen A.W. Sijthoff, 1903-1912.
      7.8. Rekening-courant tussen mevr. E.D.W. Sijthoff en A.W. Sijthoff 1908-1912.
      NB: in 7.7 en 7.8 afkomstig uit bedrijfsarchief.
    - Varia, LTK 2263: 8.; 3 omslagen, geschreven, getekend, gedrukt en gefotografeerd.
      Omvat:
      8.1. Divers familiedrukwerk, annonces, genealogische notities, gelegenheidsdrukwerk en knipsels betreffende A.W. Sijthoff en C.G. Frentzen. Met enkele fotoportretten.
      8.2. "Tekeningen gemaakt door Nic. Benschop" voor de uitgave H.J. Scheffer, In vorm gegoten. Het Rotterdamsch Nieuwsblad in de 19e eeuw. Leiden 1960. 6 pentekeningen, waarbij 4 foto’s en 1 afdruk van portret in koperdiepdruk.
      8.3. Gedrukte rouwannonce uit 1782 betreffende G. Soumain; familiecorrespondentie, ca. 1870-1880, met enkele zakelijke brieven uit deze periode; drukproef statuten N.V. A.W. Sijthoff (1905); tekening bij gelegenheid van nieuwbouw in Doezastraat (1908); foto pand Breestraat ca. 1909, met toelichtende briefkaart uit 1983.